臺灣彰化地方法院刑事判決
111年度易字第1039號
公  訴  人  臺灣彰化地方檢察署檢察官
被      告  李倉保




上列被告因加重竊盜案件，經檢察官提起公訴（111年度偵字第1
3327號），被告於準備程序中就被訴事實為有罪之陳述，經告知
簡式審判程序之旨，並聽取公訴人、被告之意見後，本院裁定改
依簡式審判程序審理，判決如下：
    主    文
李倉保犯侵入住宅竊盜罪，累犯，處有期徒刑柒月。未扣案之犯
罪所得新臺幣捌佰元沒收，於全部或一部不能沒收或不宜執行沒
收時，追徵其價額。
　　犯罪事實
一、李倉保於民國111年7月27日上午9時59分許（起訴書誤載為1
    10年7月27日9時43分許），騎乘車牌號碼000-0000號普通重
    型機車，至范棋嵐位於彰化縣○○市○○路0段000號住處，見該
    處大門未關，竟意圖為自己不法之所有，基於侵入住宅竊盜
    之犯意，直接騎乘上開機車自大門進入屋內，徒手竊取范棋
    嵐所有之聲寶50吋電視機1臺（含遙控器，價值新臺幣〈下同
    〉1萬5,000元），得手後將之置於上開機車腳踏板，騎乘該
    車離去，隨後將所竊得之電視機載往彰化縣○○鎮道○路00號
    之「翔曳資訊有限公司」，出售予不知情之王維晨，得款80
    0元。
二、案經范棋嵐訴由彰化縣警察局彰化分局報告臺灣彰化地方檢
    察署檢察官偵查起訴。
    理    由
一、本案被告李倉保所犯係死刑、無期徒刑、最輕本刑為3年以
    上有期徒刑以外之罪，被告於準備程序中就被訴事實為有罪
    之陳述，經告知簡式審判程序之旨，並聽取公訴人及被告之
    意見後，本院認為適宜而依刑事訴訟法第273條之1第1項規
    定，裁定進行簡式審判程序，且依同法第273條之2、第159
    條第2項之規定，不適用同法第159條第1項傳聞法則有關限
    制證據能力之相關規定，亦不受同法第161條之2、第161條
    之3、第163條之1及第164條至170條規定之限制，合先敘明
    。
二、上揭犯罪事實，業據被告於警詢、偵查及本院準備程序、審
    理中均坦白承認，核與證人即告訴人范棋嵐、證人王維晨於
    警詢時（見偵卷第51至58頁）所證述之情節相符，並有車輛
    詳細資料報表、彰化縣警察局車行記錄匯出文字資料、證人
    王維晨提供之讓渡書翻拍照片及被告指認電視機照片4張、
    告訴人住處及附近路口監視器畫面擷圖17張、員警攔查被告
    及犯案機車、安全帽照片3張（見偵卷第59至85頁）在卷可
    憑，足見被告之自白確與事實相符。從而，本案事證已臻明
    確，被告犯行堪以認定，應予依法論科。
三、論罪科刑部分：
  ㈠核被告所為，係犯刑法第321條第1項第1款之侵入住宅竊盜罪
    。
　㈡查被告曾因竊盜案件，經本院以105年度易字第1204號判決處
    有期徒刑7月確定，於106年10月16日縮刑期滿執行完畢等情
    ，有臺灣高等法院被告前案紀錄表附卷可憑。被告於受有期
    徒刑執行完畢後，5年以內故意再犯本案有期徒刑以上之罪
    ，構成累犯，依司法院大法官釋字第775號解釋文揭示：「
    刑法第47條第1項有關累犯加重本刑部分，不生違反憲法一
    行為不二罰原則之問題。惟其不分情節，基於累犯者有其特
    別惡性及對刑罰反應力薄弱等立法理由，一律加重最低本刑
    ，於不符合刑法第59條所定要件之情形下，致生行為人所受
    之刑罰超過其所應負擔罪責之個案，其人身自由因此遭受過
    苛之侵害部分，對人民受憲法第8條保障之人身自由所為限
    制，不符憲法罪刑相當原則，牴觸憲法第23條比例原則。於
    此範圍內，有關機關應自本解釋公布之日起2年內，依本解
    釋意旨修正之。於修正前，為避免發生上述罪刑不相當之情
    形，法院就該個案應依本解釋意旨，裁量是否加重最低本刑
    」之內容，本院考量被告前已有竊盜之前案紀錄，經判刑確
    定，並已執行完畢，竟猶不知警惕，故意再犯本案相同罪質
    之罪，顯見被告對此類型犯罪具有特別惡性，且前罪之執行
    並無顯著成效，其對於刑罰之反應力薄弱，依其本案之犯罪
    情節，並無處以法定最輕本刑仍顯過苛之情形，則於刑法第
    47條第1項修正前，仍應適用該項規定，加重其刑。
  ㈢爰審酌被告前有多次竊盜之前案紀錄，素行非佳，本案再度
    竊取他人財物，顯然缺乏對他人財產權應予尊重之觀念，應
    嚴予非難；惟念其犯後坦承犯行，態度尚佳；再衡酌其犯罪
    動機、目的、手段、所竊得之財物價值、所生損害程度；兼
    衡被告自述國中畢業之教育程度、未婚、目前無業，需扶養
    父親之家庭經濟狀況（見本院卷第66頁）等一切情狀，量處
    如主文所示之刑。
  ㈣按犯罪所得，屬於犯罪行為人者，沒收之。但有特別規定者
    ，依其規定。前2項之沒收，於全部或一部不能沒收或不宜
    執行沒收時，追徵其價額。第1項及第2項之犯罪所得，包括
    違法行為所得、其變得之物或財產上利益及其孳息，刑法第
    38條之1第1項、第3項、第4項定有明文。查被告本案所竊得
    之電視機1臺，業經被告變賣予不知情之王維晨，得款800元
    ，嗣告訴人與王維晨協議，由告訴人支付800元予王維晨後
    ，取回其遭竊之電視機，此據被告、證人即告訴人范棋嵐、
    證人王維晨分別供述、證述明確（見偵卷第49至50、53至54
    、56頁），被告所竊得之電視機1臺，既已由告訴人取回，
    自無再予宣告原物沒收或追徵價額之必要。惟被告變賣該電
    視機所獲得之800元，仍為被告之犯罪所得，應依刑法第38
    條之1第1項前段、第3項、第4項規定宣告沒收，並於全部或
    一部不能沒收或不宜執行沒收時，追徵其價額。
據上論斷，應依刑事訴訟法第273條之1第1項、第299條第1項前
段，判決如主文。
本案經檢察官林芬芳提起公訴，檢察官林佳裕到庭執行職務。
中　　華　　民　　國　　111 　年　　11　　月　　30　　日
                  刑事第二庭  法      官  黃麗玲
以上正本證明與原本無異。
如不服本判決應於收受判決後20日內向本院提出上訴書狀，並應
敘述具體理由。其未敘述上訴理由者，應於上訴期間屆滿後20日
內向本院補提理由書( 均須按他造當事人之人數附繕本) 「切勿
逕送上級法院」。
告訴人或被害人對於判決如有不服具備理由請求檢察官上訴者，
其上訴期間之計算係以檢察官收受判決正本之日期為準。
中　　華　　民　　國　　111 　年　　11　　月　　30　　日
                               書 記 官  黃當易
附錄本案論罪科刑法條：
中華民國刑法第321條
犯前條第1項、第2項之罪而有下列情形之一者，處6月以上5年以
下有期徒刑，得併科50萬元以下罰金：
一、侵入住宅或有人居住之建築物、船艦或隱匿其內而犯之。
二、毀越門窗、牆垣或其他安全設備而犯之。
三、攜帶兇器而犯之。
四、結夥三人以上而犯之。
五、乘火災、水災或其他災害之際而犯之。
六、在車站、港埠、航空站或其他供水、陸、空公眾運輸之舟、
    車、航空機內而犯之。
前項之未遂犯罰之。